# 施工企业受限货币资金

提问人：yukyluky 时间：2013-11-26 20:45:47
请教：施工企业银行存款当中的农民工工资专户以及安全文明生产费专户是否属于受限货币资金？

回答人：chenyiwei
如果该帐户内的资金仅仅是用途受到限制，但并未被冻结，在规定用途范围内仍可自主支配使用的，则不属于受限制的货币资金。但在附注中可以披露帐户的性质及相关账户内的资金余额。